臺灣臺中地方法院刑事判決　　　　　　　　　　　　　九十一年度自字第二三九號
　　自　訴　人　乙○○
　　被　　　告　甲○○
　　　　　（原名袁小筠）
右列被告因背信等案件，經自訴人提起自訴，本院判決如左：
    主  文
甲○○為他人處理事務，意圖為自己不法之利益，而為違背其任務之行為，致生損害
於本人之財產，處有期徒刑肆月，如易科罰金，以參佰元折算壹日；又意圖為自己不
法之所有，以不正方法由自動付款設備取得他人之物，處有期徒刑參月，如易科罰金
，以參佰元折算壹日。應執行有期徒刑陸月，如易科罰金，以參佰元折算壹日，緩刑
貳年。
    事  實
一、甲○○（原名袁小筠，於民國九十年十月間改名）前於八十六年間因竊盜案件，
    經本院判處有期徒刑五月，緩刑三年確定，嗣因緩刑期滿，而緩刑之宣告未經撤
    銷，其刑之宣告失其效力。甲○○係乙○○於九十年七、八月間住院治療期間之
    特別看護，於九十年八月二十七日，乙○○因需用現金，乃將提款卡交與甲○○
    並告知該提款卡之密碼而委託甲○○代為提領新台幣（下同）一萬元，詎甲○○
    於當日為他人處理事務，竟意圖為自己不法之利益而踰越授權範圍違背其任務，
    除領得乙○○所授權代領之一萬元外，並接續（１）於當日上午八時四分十秒，
    在台灣銀行設於台中縣大里市之提款機，跨行提款取得乙○○之財物現金二萬元
    ；（２）於當日上午八時五分五秒，在台灣銀行設於台中縣大里市之提款機，跨
    行提款取得乙○○之財物現金二萬元；（３）於當日上午八時六分二十四秒，在
    台中中小企業銀行設於台中市中正分行之提款機，跨行提款取得乙○○之財物現
    金一萬一千元；（４）於當日上午八時二十九分十九秒，在台中商業銀行設於台
    中市○○路大慶分行之提款機，取得乙○○之財物現金二萬元；（５）於當日晚
    間八時二十三分四十三秒，在台中商業銀行設於台中市○○路大慶分行之提款機
    ，取得乙○○之財物現金二萬元；（６）於當日晚間八時二十四分二十九秒，在
    台中商業銀行設於台中市○○路大慶分行之提款機，取得乙○○之財物現金三萬
    元，致生損害於乙○○之財產。事後甲○○亦忘記將提款卡歸還乙○○而將之放
    置於皮包內，於九十年八月二十九日，甲○○在更換皮包而檢視皮包內之物品時
    ，發現乙○○之提款卡尚放置於己處，乃又另行起意，意圖為自己不法之所有而
    接續（１）於當日上午八時五十七分十一秒，在台中商業銀行設於台中市○○路
    大慶分行之提款機，取得乙○○之財物現金一萬元；（２）於當日上午八時五十
    七分五十四秒，在台中商業銀行設於台中市○○路大慶分行之提款機，取得乙○
    ○之財物現金二萬元；（３）於當日下午六時五十一分三十五秒，在亞太商業銀
    行設於復興分行之提款機，跨行提款取得乙○○之財物現金一萬元；（４）於當
    日下午六時五十二分十六秒，在亞太商業銀行設於復興分行之提款機，跨行提款
    取得乙○○之財物現金一萬元。嗣因乙○○檢查其存款額度時，始發現上情。
二、案經自訴人提起自訴。
    理  由
一、訊據被告甲○○於本院調查、審理時均坦承上開犯行不諱，核與自訴人乙○○指
    訴之遭盜領情節相符，並有切結書二紙及台中商業銀行內新分行於九十一年四月
    二十六日函覆之乙○○往來交易明細資料一件附卷可參，足見被告之自白與事實
    相符，應堪採信。本件事證明確，被告犯行堪以認定。
二、查行為人基於他人之授權委託，而以提款卡提領現款，故非屬不正方法，然若逾
    越他人所賦予之權限而根本未得他人授權而以提款卡提領現款，自屬不正方法無
    疑。核被告甲○○於九十年八月二十七日所為，係犯刑法第三百三十九條之二第
    一項之準詐欺罪及同法第三百四十二條第一項之背信罪；於九十年八月二十九日
    所為，係犯刑法第三百三十九條之二第一項之準詐欺罪。自訴意旨雖認被告係犯
    竊盜罪云云（法條錯引為刑法第三百十七條），然其事實業據自訴人敘明，本院
    自不受自訴人錯引之罪名及法條所拘束，併予指明。按刑法上之連續犯，係指有
    數個獨立之犯罪行為，基於一個概括的犯意，反覆為之，而觸犯同一性質之數罪
    名者而言，如果該項犯罪，係由行為人以單一行為接續進行，縱令在犯罪完畢以
    前，其各個舉動，已與該罪之構成要件完全相符，但在行為人主觀上對於各個舉
    動，不過為其犯罪行為之一部分者，當然成立一罪，不能以連續犯論，最高法院
    二十八年上字第三四二九號著有判例可資參照。查被告分別於九十年八月二十七
    日及九十年八月二十九日，各在提款機詐領乙○○財物六次及四次，已如前述，
    顯均係利用同一機會，在同一時段就同一犯罪構成事實，本於單一犯意接續進行
    ，以實現一犯罪構成要件之單一行為，其二日提款行為，均分別為接續犯，各應
    以一罪論。又被告於九十年八月二十七日所犯之準詐欺罪及背信罪二罪間，有方
    法與目的之牽連關係，為牽連犯，應從一重論以背信罪。被告先後二日分別觸犯
    背信及準詐欺二罪間，犯意各別，罪名有異，應予分論併罰。爰審酌被告犯罪之
    動機、目的、手段、素行、犯罪所生之損害暨犯後坦承犯行等一切情狀，分別量
    處如主文所示之刑，並定其應執行之刑，且均諭知易科罰金之折算標準，以示懲
    儆。又被告前於八十六年間因竊盜案件，經本院判處有期徒刑五月，緩刑三年確
    定，嗣因緩刑期滿，而緩刑之宣告未經撤銷，依刑法第七十六條之規定，其刑之
    宣告失其效力，而未曾受有期徒刑以上刑之宣告，有台灣台中地方法院檢察署刑
    案資料查註紀錄表及台灣高等法院被告全國前案紀錄表各一紙可按，其因一時失
    慮，偶罹刑典，事後已坦承犯行，深具悔意，且已與被害人和解賠償損害，有和
    解契約書一紙附卷可參，被害人亦當庭表示願意原諒被告，經此偵審程序及刑之
    宣告後，應知戒慎，信無再犯之虞，本院因認所宣告之刑以暫不執行為適當，併
    予宣告緩刑二年，用啟自新，並觀後效。
據上論斷，應依刑事訴訟法三百四十三條、第二百九十九條第一項前段，刑法第三百
三十九條之二第一項、第三百四十二條第一項、第五十五條、第四十一條第一項前段
、第五十一條第五款、第七十四條第一款，罰金罰鍰提高標準條例第一條前段、第二
條，判決如主文。
中      華      民      國    九十一    年      七      月     十五     日
                                臺灣臺中地方法院刑事第三庭
                                    審判長法  官  唐 光 義
                                          法  官  吳 進 發
                                          法  官  黃 炫 中
右正本證明與原本無異。
如不服本判決，應於判決送達後十日內向本院提出上訴狀，上訴於臺灣高等法院臺中
分院( 須附繕本 )。
                                          書記官
中      華      民      國    九十一    年      七      月     十六     日
附錄論罪法條：
刑法第三百三十九條之二第一項
意圖為自己或第三人不法之所有，以不正方法由自動付款設備取得他人之物者，處三
年以下有期徒刑、拘役或一萬元以下罰金。
刑法第三百四十二條第一項
為他人處理事務，意圖為自己或第三人不法之利益，或損害本人之利益，而為違背其
任務之行為，致生損害於本人之財產或其他利益者，處五年以下有期徒刑，拘役或科
或併科一千元以下罰金。
